---
format: 
  revealjs:
    slide-number: true
    code-link: true
    highlight-style: a11y
    chalkboard: true
    # self-contained: true
    # scrollable: true
    theme: "bea_slide_theme.scss"
---

##  {#intervencoes data-menu-title="Entendendo Intervenções"}

[Entendendo Intervenções]{.slide-title}

[O Paradoxo de Simpson: Cenário 1 (Z = Sexo)]{.custom-subtitle2}

<hr>

::: columns
::: {.column width="50%"}
::: panel-tabset
### Output

```{r dag exemplo img, fig.width=5, fig.height=4, fig.align='center', echo=FALSE, message=FALSE, warning=FALSE}
library(dagitty)
library(ggdag)
library(ggplot2)

# Construindo o grafo
grafo <- dagitty("dag {
T -> C
Z -> C
Z -> T
}")
# Exibir a figura do grafo
ggdag(grafo, layout = "circle") +
  theme(axis.text.x = element_blank(),
        axis.ticks.x = element_blank(),
        axis.text.y = element_blank(),
        axis.ticks.y = element_blank()) +
  xlab("") + ylab("")

```

### Código

```{r dag chain code,echo = TRUE, fig.show='hide', message=FALSE, warning=FALSE}
library(dagitty)
library(ggdag)
library(ggplot2)

# Construindo o Grafo
grafo <- dagitty("dag {
T -> C
Z -> C
Z -> T
}")
# Exibir a figura do grafo
ggdag(grafo, layout = "circle") +
  theme(axis.text.x = element_blank(),
        axis.ticks.x = element_blank(),
        axis.text.y = element_blank(),
        axis.ticks.y = element_blank()) +
  xlab("") + ylab("")
```
:::
:::

::: {.column width="50%"}
::: sanchez-font
::: red-text
Observações
:::
:::

::: hr-red
:::

- Z é uma causa tanto de T quanto de C;

- T é uma causa de C
:::
:::

---

[Entendendo Intervenções]{.slide-title}

[Observação vs Intervenção]{.custom-subtitle2}

<hr>

::: sanchez-font
::: red-text
Qual é a probabilidade de que um indivíduo selecionado aleatoriamente da população se cure dado que **observamos** que recebeu o tratamento?
:::
:::

- Corresponde: $$P(C \mid T)$$

- Capta:

    - Efeito direto: $$C -> T$$


---

[Entendendo Intervenções]{.slide-title}

[Observação vs Intervenção]{.custom-subtitle2}

<hr>

::: sanchez-font
::: red-text
Qual a probabilidade de que um indivíduo selecionado aleatoriamente da população se cure dado que **prescrevemos** a ele o tratamento?
:::
:::

---

[Entendendo Intervenções]{.slide-title}

[Generalização do Conceito]{.custom-subtitle2}

<hr>

colocar exemplos para os três cenários de intervenção





